Minutes et répertoires du notaire Jean Antoine CARON, janvier 1674 - 21 février 1707 (étude IV)
Archives nationales
- Minutes de Jean Antoine CARON, janvier 1674 - février 1707; MC/ET/IV/209 - MC/ET/IV/335
  - Minutes. 1702, septembre - 1702, décembre, septembre 1702 - décembre 1702; MC/ET/IV/312; Document détérioré.
    - MARTINOT (Henry) Horloger ordinaire du Roi Galeries du Louvre .. § Fondation .., 15 novembre 1702; MC/ET/IV/312
    - Lucas (Guillaume), marchand orfèvre, quai de la Mégisserie § Fondation .., 15 novembre 1702; MC/ET/IV/312
      fondation pieuse; Lucas, Guillaume
    - AUBERT (François) Maître tapissier Rue Saint-Croix de la Bretonnerie § Compte et obligation., 11 décembre 1702; MC/ET/IV/312
      obligation; Aubert, François
    - DELAGRANGE (Jean) GRAVEUR EN MONNAIE Hôtel de la Monnaie § Bail par Jean DELAGRANGE, 18 décembre 1702; MC/ET/IV/312
      bail; Delagrange, Jean
    - GRAVEUR EN MONNAIE DELAGRANGE (Jean) § Bail par .., 18 décembre 1702; MC/ET/IV/312
    - Quittance par Barthélemy Paillet, fils de défunts Antoine Paillet et Marie Durand, héritier pour une part de Nicolas Durand, écrivain du roi pour la marine et ancien garde du corps du roi, son oncle, lui-même héritier pour moitié de Claude Durand, maître sellier, son père, de 229 livres 12 sols 11 deniers, montant de sa part dans le remboursement d'une obligation contractée au profit dudit Claude Durand., 20 décembre 1702; MC/ET/IV/312
      Documents du Minutier central concernant l'histoire de l'art (1700-1750), par Mireille Rambaud, tome II [études I à X, soit 2357 actes], Paris, Archives nationales, 1971, p. 510 (instrument de recherche imprimé dématérialisé, certaines notices sont plus détaillées dans la version intégrale accessible en ligne par la rubrique 'Autres instruments de recherche', voir contexte dans le Plan d’orientation général - Notaires de Paris, guides thématiques du Minutier).
    - MARTINOT (Henry) Horloger du Roi .. § Compte d'exécution testamentaire, 28 décembre 1702; MC/ET/IV/312
    - Delamothe (François), peintre, à Paris, rue des Fontaine du Temple § Vente de maison, 2 septembre 1708; MC/ET/IV/312
      acte de vente; Delamothe, François
  - Minutes. 1703, janvier - 1703, février, janvier 1703 - février 1703; MC/ET/IV/313
    - BOUCHER (Claude) Joaillier Rue du Temple § Mariage de .., 24 janvier 1703; MC/ET/IV/313
      contrat de mariage; Boucher, Claude
    - AUBERT (François) Maître tapissier Rue Saint-Croix de la Bretonnerie § Renonciation .., 26 janvier 1703; MC/ET/IV/313
    - Procuration concernant Michel Develoy, maître de musique., 12 février 1703; MC/ET/IV/313
      procuration; Develoy, Michel; musicien; Saint-Honoré (rue)
    - Vente par Gilles d'Aligre, chevalier, seigneur de Bois-Landry, demeurant rue Sainte-Croix-de-la-Bretonnerie, à Michel de Meseretz, architecte juré du roi expert bourgeois, et Françoise Savy, sa femme, demeurant rue Saint-Martin, paroisse Saint-Médéric, d'une maison sise rue Barre-du-Bec, occupée par M. Leleu, procureur au Châtelet, moyennant 5.000 livres., 2 mars 1703; MC/ET/IV/313
      Documents du Minutier central concernant l'histoire de l'art (1700-1750), par Mireille Rambaud, tome II [études I à X, soit 2357 actes], Paris, Archives nationales, 1971, p. 134 (instrument de recherche imprimé dématérialisé, certaines notices sont plus détaillées dans la version intégrale accessible en ligne par la rubrique 'Autres instruments de recherche', voir contexte dans le Plan d’orientation général - Notaires de Paris, guides thématiques du Minutier).
    - LEBERT (Nicolas) Maître maçon Rue Royale § Bail au profit de .., 5 mars 1703; MC/ET/IV/313
      bail; Lebert, Nicolas
    - HONGRIE (Nicolas d'es), maître peintre, Rue de la Coutellerie § Transport de rente. (Hongrie), 6 mars 1703; MC/ET/IV/313
      transport de droits; Hongrie, Nicolas d'es
    - Extrait baptismal de Michel Develoy, maître de musique, demeurant rue Saint-Honoré., 8 mars 1703; MC/ET/IV/313
      musicien; Develoy, Michel; Saint-Honoré (rue); extrait d'acte
    - Delamothe (François), peintre, à Paris § Quittances, 22 mars 1703; MC/ET/IV/313
      quittance; Delamothe, François
    - OPPENORDT (Alexandre Jean) Ebéniste ordinaire du Roi Rue Champ Fleury § Quittances, 22 mai 1703; MC/ET/IV/313
      quittance; Oppenordt, Alexandre Jean
  - Minutes. 1703, mars - 1703, avril, mars 1703 - avril 1703; MC/ET/IV/314
    - MARLET (Jean Baptiste) Serrurier Rue Tissanderie. § Mariage de .., 11 avril 1703; MC/ET/IV/314
      contrat de mariage; Marlet, Jean Baptiste
    - Bosc Sylvestre, orfèvre joaillier, rue de la Monnaie § Donation .., 13 avril 1703; MC/ET/IV/314
      donation; Bosc, Sylvestre
    - Inventaire après le décès de Louis Gaulde, avocat au parlement, dressé à son domicile, rue des Blancs-Manteaux, à la requête de ses neveux et héritiers., 1er avril 1704; MC/ET/IV/314
      Une pièce faisant partie de l'Histoire de Samson, Flandre, à grands personnages, 4 aunes de cours sur 2 ... 100 l.
      Documents du Minutier central concernant l'histoire de l'art (1700-1750), par Mireille Rambaud, tome II [études I à X, soit 2357 actes], Paris, Archives nationales, 1971, p. 1056 (instrument de recherche imprimé dématérialisé, certaines notices sont plus détaillées dans la version intégrale accessible en ligne par la rubrique 'Autres instruments de recherche', voir contexte dans le Plan d’orientation général - Notaires de Paris, guides thématiques du Minutier).
  - Minutes. 1703, mai - 1703, juin, mai 1703 - juin 1703; MC/ET/IV/315
    - DAMOUR (Jacques) menuisier rue de la Vannerie § Apprentissage avec .., 8 mai 1703; MC/ET/IV/315
      contrat d'apprentissage; Damour, Jacques
    - Menuisier § Apprentissage pour six ans de Pierre Pastissier 16 ans avec Jacques Damour, moyennant 225 livres l'apprenti sera logé et nourri et recevra la dernière année une chopine de vin par jour, 8 mai 1703; MC/ET/IV/315
      contrat d'apprentissage; Pastissier, Pierre; Damour, Jacques
    - OPPENORDT (Alexandre Jean) ébéniste ordinaire du roi § Marchés pr réparations dans une maison rue Pastourelle, 4 juin 1703 - 30 juin 1703; MC/ET/IV/315
      marché; Oppenordt, Alexandre Jean
  - Minutes. 1703, juillet - 1703, septembre, juillet 1703 - septembre 1703; MC/ET/IV/316
    - MARGUILLIER (Jean) maître doreur rue des Gravilliers § Testament et Testament de sa femme, 12 septembre 1703; MC/ET/IV/316
  - Minutes. 1703, octobre - 1703, décembre, octobre 1703 - décembre 1703; MC/ET/IV/317
    - LUCAS (Jean Baptiste) Joaillier § Donnation .., 13 avril 1703; MC/ET/IV/317
      donation; Lucas, Jean Baptiste
    - Gaudin (Philippe) maître horloger rue de Saint-André des Arts § sa veuve met en apprentissage sa fille chez une couturière, 2 octobre 1703; MC/ET/IV/317
      contrat d'apprentissage; Gaudin, Philippe
    - Transaction entre Alexandre-Jean Oppenordt, ébéniste ordinaire du roi, demeurant rue Champfleuri et Gilles-Marie Oppenord, son fils, demeurant rue Saint-Martin, paroisse Saint-Laurent, relative au payement des loyers échus de deux maisons, l'une à l'enseigne de l'Image Notre-Dame, sise rue de la Fromagarie, appartenant à Gilles-Marie Oppenord en vertu de son contrat de mariage, l'autre sise rue de la Tixeranderie, dont la moitié lui appartient en vertu du même contrat; ledit Oppenord fils déclare accepter la sentence rendue à la prévôté de l'hôtel entre son père et lui, et se désister de l'appel qu'il avait interjeté., 9 octobre 1703; MC/ET/IV/317
      Documents du Minutier central concernant l'histoire de l'art (1700-1750), par Mireille Rambaud, tome II [études I à X, soit 2357 actes], Paris, Archives nationales, 1971, p. 140 (instrument de recherche imprimé dématérialisé, certaines notices sont plus détaillées dans la version intégrale accessible en ligne par la rubrique 'Autres instruments de recherche', voir contexte dans le Plan d’orientation général - Notaires de Paris, guides thématiques du Minutier).
    - Oppenardt (Alexandre Jean) Ebéniste ordinaire du Roi rue Chamfleury § transaction avec son fils, 9 octobre 1703; MC/ET/IV/317
      accord; Oppenardt, Alexandre Jean
    - Boulanger (Louis) maître doreur § présent au mariage, 11 octobre 1703; MC/ET/IV/317
      contrat de mariage; Boulanger, Louis
    - Lobret (Pierre), feu maître peintre, rue de Sevres § mariage de sa fille, 11 octobre 1703; MC/ET/IV/317
      contrat de mariage; Lobret, Pierre
    - Marquenet (François), peintre § présent au mariage, 11 octobre 1703; MC/ET/IV/317
      contrat de mariage; Marquenet, François
    - Mabille (Marie) maître tapissier frère de la mariée, 11 octobre 1703; MC/ET/IV/317
      Mabille, Marie
    - Mabille (François) feu maître tapissier § sa veuve est présente au mariage, 11 octobre 1703; MC/ET/IV/317
      contrat de mariage; Mabille, François
    - Choulier (Pierre), peintre doreur, et aide aux jurés mouleurs de bois rue Philipot § Constitution de rente, 20 octobre 1703; MC/ET/IV/317
    - Marguillier (Jean-Marie) maître doreur rue des Gravilliers § Consentement, 23 octobre 1703; MC/ET/IV/317
      Marguillier, Jean-Marie
    - Chansoix (Jean Baptiste) dit L'Enfant maître fondeur § témoin au mariage, 4 novembre 1703; MC/ET/IV/317
      contrat de mariage; Chansoix, Jean Baptiste
    - Cornu (Robert), maître peintre § Témoin au mariage, 4 novembre 1703; MC/ET/IV/317
      contrat de mariage; Cornu, Robert
    - Delafont (René Nicolas), feu marchand orfèvre, à Paris § Mariage de son fils, 4 novembre 1703; MC/ET/IV/317
      contrat de mariage; Delafont, René Nicolas
    - Delafont (Charles), marchand orfèvre § Mariage de son neveu, 4 novembre 1703; MC/ET/IV/317
      contrat de mariage; Delafont, Charles
    - Gérard (Jacques) entrepreneur des bâtiments § témoin au mariage, 4 novembre 1703; MC/ET/IV/317
      contrat de mariage; Gérard, Jacques
    - Contrat de mariage entre Jacques Cousin, marchand de soie, et Marguerite Françoise Dangereux. Parmi les témoins le sieur Boutelou, musicien ordinaire de la musique du roi, et Marie Dumesnil, sa femme, amis de la future., 4 novembre 1703; MC/ET/IV/317
      contrat de mariage; Cousin, Jacques; Dangereux, Marguerite Françoise; Boutelou; Dumesnil, Marie; négociant; musicien
    - Champion (François) maître arquebusier rue Royale § Testament de sa veuve, 6 novembre 1703; MC/ET/IV/317
      testament; Champion, François
    - Gaucher (Claude), marchand orfèvre, rue de la Verrerie § Quittance, 24 novembre 1703; MC/ET/IV/317
      quittance; Gaucher, Claude
    - Bail pour neuf ans, à partir de la Saint-Jean-Baptiste de l'année 1705, à Alexandre Lenoir, marchand orfèvre joaillier, d'une boutique et de pièces dans une maison à l'enseigne de l'Image Notre-Dame, sise rue de la Fromagerie, moyennant un loyer annuel de 550 livres et un pain de sucre pesant 6 livres., 25 novembre 1703; MC/ET/IV/317
    - Lenoir (Alexandre), marchand orfèvre joaillier, rue de la Fromagerie § Bail à .., 25 novembre 1703; MC/ET/IV/317
      bail; Lenoir, Alexandre
    - Clerant (René) maître coutelier rue de la Coutellerie § présent au contrat d'apprentis., 25 novembre 1703; MC/ET/IV/317
      contrat d'apprentissage; Clerant, René
    - Levasseur (Anne) maître coutelier rue Hyacinthe § présent au contrat d'apprentis., 25 novembre 1703; MC/ET/IV/317
      contrat d'apprentissage; Levasseur, Anne
    - Laplace (Antoine) maître coutelier rue de la Coutellerie § présent au contrat d'apprentiss., 25 novembre 1703; MC/ET/IV/317
      contrat d'apprentissage; Laplace, Antoine
    - Jacob (Louis-François) maître coutelier rue de la Truanderie § présent au contrat d'apprentiss., 25 novembre 1703; MC/ET/IV/317
      contrat d'apprentissage; Jacob, Louis-François
    - Coutelier (apprentissage) § Seuvrin Borleguin, maître plombier, met son parent François Beaussan, âgé de 17 ans pour 5 ans, chez Jean Paisible, maître coutelier, rue de la Coutellerie. Logé, couché, nourri, blanchi. Moyennant 150 l. 4 jurés présents., 25 novembre 1703; MC/ET/IV/317
    - Paisible (Jean) maître coutelier rue de la Coutellerie § prend l'apprenti, 25 novembre 1703; MC/ET/IV/317
      Paisible, Jean
    - Martinot (Zacharie) maître horloger § témoin au mariage, 27 novembre 1703; MC/ET/IV/317
      contrat de mariage; Martinot, Zacharie
    - Paffe (Jean Antoine) maître fondeur et aide aux jurés mouleurs de bois; rue des Ciseaux § Vend une maison au village de Verrières, 1er décembre 1703; MC/ET/IV/317
    - Bouton (Jacques) maître serrurier rue de la Tissanderie § partage, 5 décembre 1703; MC/ET/IV/317
      partage; Bouton, Jacques
    - Constitution par les aides aux commissaires contrôleurs jurés mouleurs et visiteurs de bois, au profit de François Noblesse, de 220 livres de rente perpétuelle, moyennant 4.400 livres., 6 décembre 1703; MC/ET/IV/317
    - Julienne (Mathieu) maître tapissier rue Saint Antoine § Consentement, 11 décembre 1703; MC/ET/IV/317
      Julienne, Mathieu
    - Bail pour trois ans, par Gilles-Marie Oppenord, à Charles Havart, aubergiste, d'une boutique et du premier appartement d'une maison à l'enseigne du Bûcher, sise rue du Petit-Lion, moyennant 220 livres de loyer annuel., 17 décembre 1703; MC/ET/IV/317
    - Breau (Pierre) architecte des bâtiments du Roi § quittance de sa Veuve Gabrielle Levé., 19 décembre 1703; MC/ET/IV/317
      quittance; Breau, Pierre
    - Des Placques (Pierre) marchand tapissier à Paris § quittance de sa veuve, 23 décembre 1703; MC/ET/IV/317
      quittance; Des Placques, Pierre
    - Doutreleau (Dominique) marchand tapissier rue de Gesvres § quittance, 23 décembre 1703; MC/ET/IV/317
      quittance; Doutreleau, Dominique
    - Hubin (Louis) émailleur ordinaire du Roi § mort le 16 octobre 1703 en sa maison rue Saint-Martin, âgé de 75 ans, 29 décembre 1703; MC/ET/IV/317
    - Paffe (Jean Antoine) maître fondeur et aide aux jurés mouleurs de bois rue des Ciseaux § Vend une maison au village de Verrières, 1er décembre 1708; MC/ET/IV/317
  - Minutes. 1704, janvier - 1704, mars, janvier 1704 - mars 1704; MC/ET/IV/318; Document détérioré.
    - Contrat de mariage entre Jacques Dubois, fils de Nicolas Dubois, maître fondeur et rouleur de vins, et Hélène Delaistre, son épouse, rue Saint-Denis, et de Geneviève Nicolas. Parents et amis du côté du marié: Magdeleine Chefdeville veuve de Nicolas Dubois ayeulle, Pierre Roulier [signature Roullier] maître fondeur et Marie Dubois sa femme soeur, Jeanne Dubois fille soeur, François Dubois passementier boutonnier oncle, Nicolas Dulu [signature Dulude] boutonnier aussy oncle, et Jacques Dubois oncle. Quittance., 6 janvier 1704 - 4 février 1704; MC/ET/IV/318; Documents fragiles.
      Actes signalés par Thierry Boudignon, 2003-2012 (base de données migrée: voir contexte dans le Plan d’orientation général - Notaires de Paris, guides thématiques du Minutier).
      Date de création de la notice: 2008
      contrat de mariage; Saint-Denis (rue); Chefdeville, Madeleine; Delaistre, Hélène; Dubois, François; Dubois, Jacques; Dubois, Jeanne; Dubois, Marie; Dubois, Nicolas; Dulude, Nicolas; Nicolas, Geneviève; Roulier, Pierre; Roullier, Pierre; tabletier; fondeur; passementier
    - Roulier (Pierre) maître fondeur § témoin au mariage d'un fondeur, 6 janvier 1704; MC/ET/IV/318
      contrat de mariage; Roulier, Pierre
    - Dubois (Nicolas) maître fondeur rue Saint Denis § mariage de son fils, 6 janvier 1704; MC/ET/IV/318
      contrat de mariage; Dubois, Nicolas
    - Geoffroy (Nicolas), maître peintre, rue de la Ferronnière § Mariage, 10 janvier 1704; MC/ET/IV/318
      contrat de mariage; Geoffroy, Nicolas
    - Benard (Pierre) maître potier d'étain sous les Piliers des Halles, 12 janvier 1704; MC/ET/IV/318
      Benard, Pierre
    - CHOULIER (Pierre), maître peintre et sculpteur, rue Phélipeaux § Bail à .., 14 janvier 1704; MC/ET/IV/318
      bail; Choulier, Pierre
    - Lucas (Jean-Baptiste), marchand joaillier, rue de la Vieille Joaillerie § Procuration, 19 janvier 1704; MC/ET/IV/318
      procuration; Lucas, Jean-Baptiste
    - Deshayes (Charles) ébéniste § Pont Notre Dame, 24 janvier 1704; MC/ET/IV/318
      Deshayes, Charles
    - Boissière (Jean Antoine) maître coutelier rue Saint Jean § majeur, compte avec son père, 25 janvier 1704; MC/ET/IV/318
      Boissière, Jean Antoine
    - Deshayes (Charles) ébéniste fauxb, Saint-Antoine § constitution, 26 janvier 1704; MC/ET/IV/318
      constitution de rente; Deshayes, Charles
    - Le Pesteur Louis, maître menuisier, rue du Bout du Monde § Contribution, 29 janvier 1704; MC/ET/IV/318
      Le Pesteur, Louis
    - Le Roy (Pierre) maître coutelier feu § transport de ses héritiers, 8 février 1704; MC/ET/IV/318
      Le Roy, Pierre
    - Contrat de mariage en présence de Joseph Pilliot, trompette ordinaire du roi., 12 février 1704; MC/ET/IV/318
      musicien; contrat de mariage; Pilliot, Joseph
    - Frerlay (Jacques) maître tapissier rue Mortellerie § abandonnement, 20 février 1704; MC/ET/IV/318
      Frerlay, Jacques
    - Grebende (Jacques François), orfèvre, place Dauphine § Quittance, 25 février 1704; MC/ET/IV/318
      quittance; Grebende, Jacques François
    - Inventaire après décès de Jean Noblesse, brigadier des ingénieurs du roi, chevalier de l'ordre militaire de Saint-Louis, tué au camp devant Brisach dans la nuit du 28 au 29 août 1703, dressé à la requête de François Noblesse, son frère et héritier pour un tiers, dans une chambre de l'appartement dudit François Noblesse, quai de l'Horloge, où se trouvent une partie des meubles et effets du défunt; fait en présence de Charles Lemaistre, substitut du procureur du roi au Châtelet, en l'absence de Thomas Noblesse, lieutenant au régiment de Bartillac, actuellement dans le Milanais, et de Martin Noblesse, marchand, demeurant à Montréal au Canada, aussi héritiers chacun pour un tiers du défunt, leur frère., 6 mars 1704; MC/ET/IV/318
      Pièce jointe: État des recettes et dépenses faites pendant les années 1702 et 1703 par François Noblesse pour le compte de son frère.
    - Apprentissage (Alexandre-Jean Oppenordt), 13 mars 1704; MC/ET/IV/318
      contrat d'apprentissage; Oppenordt, Alexandre Jean
    - ébéniste (apprentissage) § Anne Monpetit, veuve de G. Gouet met son fils Etienne Gouet, âgé de 16 ans, pour 5 ans, chez Alexandre-Jean Opperordt, ébéniste ordinaire du Roi, aux Galeries du Louvre. Nourri, logé, blanchi, s.d.d., 13 mars 1704; MC/ET/IV/318
    - Oppenardt (Alexandre-Marie) ébéniste ordinaire du Roi aux Galeries du Louvre § prend l'apprenti, 13 mars 1704; MC/ET/IV/318
      Oppenardt, Alexandre-Marie
    - Malté (François) maître coutelier rue du Four § prend l'apprenti, 17 mars 1704; MC/ET/IV/318
      Malté, François
  - Minutes. 1704, avril - 1704, juin, avril 1704 - juin 1704; MC/ET/IV/319; Document détérioré.
    - CHARPENTERIE § marché entre Nicolas Cocqueville charpentier et M. de Cressy pour le relèvement des mangevires des deux grandes écuries de la maison sise rue de Matignon, 1er juin 1655; MC/ET/IV/319
      marché; charpentier
    - Devis des travaux de maçonnerie à faire pour la reconstruction d'une maison, sise rue Notre-Dame, suivant les dessins, profils et élévations qui seront donnés par M. Dulin, architecte, suivi du marché aux termes duquel Louis Paignaut, demeurant place du Carrousel, maître maçon, s'engage envers Marguerite Tartarin, veuve de Martin Baudon, conseiller, secrétaire du roi, demeurant rue Hautefeuille, à exécuter les travaux, moyennant les prix convenus (de 6 à 70 livres la toise), sous ladirection dudit sieur Dulin, et de les terminer dans les trois mois, à dater du jour de l'alignement, 'que ladite dame Baudon sera tenue de prendre incessamment pour faire ledit bastiment'., 1er avril 1704; MC/ET/IV/319
      Étages: cinq. - Une boutique. - Matériaux: moellons et pans de bois.
      Documents du Minutier central concernant l'histoire de l'art (1700-1750), par Mireille Rambaud, tome II [études I à X, soit 2357 actes], Paris, Archives nationales, 1971, p. 656 (instrument de recherche imprimé dématérialisé, certaines notices sont plus détaillées dans la version intégrale accessible en ligne par la rubrique 'Autres instruments de recherche', voir contexte dans le Plan d’orientation général - Notaires de Paris, guides thématiques du Minutier).
    - Luce (Pierre) horloger à Paris une montre en boites d'or § inventaire de Louis Geralde vivant. avocat du Parlement, 1er avril 1704; MC/ET/IV/319
      inventaire; Luce, Pierre
    - Devis et marché de charpenterie (Philippe La Rongne, me charpentier, rue du Cherche-Midi)., 1er avril 1704; MC/ET/IV/319
    - Contrat de mariage entre Jacques Bonnet, compagnon sculpteur, demeurant rue Neuve-d'Orléans, natif de Toulon en Provence, fils de Joseph Bonnet, sculpteur, demeurant dans l'enclos du Temple, et de défunte Marguerite Forjouve, et Jeanne Lefebvre, demeurant rue Neuve-d'Orléans, fille majeure de défunts René Lefebvre, marchand, et Geneviève Delanoue. A signé avec Joseph Bonnet, sa seconde femme, Catherine Pierre., 21 avril 1704; MC/ET/IV/319
      Régime matrimonial: séparation. - Biens de la future: 1.200 livres (660 livres en deniers comptants, le reste en meubles, linge et vêtements). - Douaire: 400 livres.
      Documents du Minutier central concernant l'histoire de l'art (1700-1750), par Mireille Rambaud, tome II [études I à X, soit 2357 actes], Paris, Archives nationales, 1971, p. 412 (instrument de recherche imprimé dématérialisé, certaines notices sont plus détaillées dans la version intégrale accessible en ligne par la rubrique 'Autres instruments de recherche', voir contexte dans le Plan d’orientation général - Notaires de Paris, guides thématiques du Minutier).
    - Convert (Jean), marchand orfèvre, quai de l'Horloge du Palais § Procuration à .., 24 avril 1704; MC/ET/IV/319
      procuration; Convert, Jean
    - Patin (Claude) maître doreur sur bois rue de la Poterie § prend l'apprenti, 6 mai 1704; MC/ET/IV/319
      Patin, Claude
    - Pratique (vente de) § Maître J. L. Daras, avocat au Parlement, vend au maître Louis Jacques de Court, aussi avocat au Parlement, toute sa pratique, composée de sacs de liasse, dossiers et autres procédures. Moyennant 4500 livres., 7 mai 1704; MC/ET/IV/319
    - doreur sur bois (apprentissage) § Mathieu Desiste, marchand mercier, met son fils Mathieu Desiste, âgé de 14 ans, pour 6 ans, chez Claude Patin, maître doreur sur Boissy, pour apprendre le métier de doreur et celui de peintre Logé, couché et nourri. Son père le blanchira et vêtira. S. d. d., 7 mai 1704; MC/ET/IV/319
    - Dans le partage de la succession de défunt Jules de Loynes, seigneur de Villefaureux, legs de sa bibliothèque à l'abbé de Saint-Vincent., 10 mai 1704; MC/ET/IV/319
      Fichier Bibliothèques XVIe-XVIIIe siècles, par Claire Béchu, Marie-Antoinette Fleury, Madeleine Jurgens, Xenia Pamfilova, 1953-1996 (fichier papier entièrement dématérialisé; voir contexte dans le Plan d’orientation général - Notaires de Paris, guides thématiques du Minutier).
      Date de création de la notice: 2012
      partage; délivrance de legs; Loynes de Villefaureux, Jules de; abbé
    - Marguillier (Jean) maître doreur rue des Gravilliers § transaction, 24 mai 1704; MC/ET/IV/319
      accord; Marguillier, Jean
    - Lucas (Jacques), marchand orfèvre, rue Mauconseil § Titre nouvel, 27 mai 1704; MC/ET/IV/319
      titre nouvel; Lucas, Jacques
    - Dépôt par François Noblesse, de la procuration à lui donnée par Thomas Noblesse, son frère, à l'effet de procéder au partage des biens de la succession de Jean Noblesse, leur frère., 5 juin 1704; MC/ET/IV/319
      Camp de Fontanelle en Piémont, 14 mai 1704. (La procuration est précédée de l'état des biens et effets de Jean Noblesse.)